【裁判字號】    99,小上,54
【裁判日期】    990625
【裁判案由】    給付管理費
【裁判全文】
臺灣臺中地方法院民事裁定  99年度小上字第54號
上  訴  人  甲○○
被上訴人    臺中商業大樓管理委員會
法定代理人  乙○○
上列當事人間請求清償債務事件，上訴人對於中華民國99年5月
24日本院臺中簡易庭98年度中小字第3546號第一審小額民事判決
提起上訴，本院合議庭裁定如下：
    主    文
上訴駁回。
第二審訴訟費用新臺幣壹仟伍佰元由上訴人負擔。
    理    由
一、按對於小額程序之第一審裁判之上訴，非以其違背法令為理
    由，不得為之，民事訴訟法第436條之24第2項定有明文。所
    謂判決違背法令係指判決不適用法規或適用不當者而言。且
    依同法第436條之25規定，上訴狀應記載上訴理由，並表明
    原判決所違背之法令及其具體內容，以及依訴訟資料可認為
    原判決有違背法令之具體事實，上訴狀或理由書如未依此項
    方法表明者，即難認為已對小額訴訟第一審判決之違背法令
    有具體之指摘，又上訴理由如僅引用原審中之攻擊防禦方法
    作為上訴理由，應認為未對原審判決有何具體之指摘，不得
    謂已合法表明上訴理由，其上訴均難認為合法。
二、本件上訴意旨略以：上訴人不服被上訴人隨意更改建築物，
    又未經住戶同意使整棟大樓處於危險狀態，且上訴人在大樓
    住居10年以上，從未開過區分所有權人會議，被上訴人做任
    何事情，從不經住戶同意，擅自隨心所欲等語。
三、查本件係對於小額訴訟之第一審判決提起上訴，依法非以其
    違背法令為理由，不得為之。另上訴狀並應記載上訴理由及
    表明原判決所違背之法令及其具體內容（例如：應適用如何
    之法規而不適用，或其所適用之法規有如何之不當，或其採
    證有違背如何之證據法則…等情事）。經核本件上訴人之上
    訴狀所載，並未具體指明原審判決究係違背何項法令？亦未
    具體指明原審判決所違反之法令條項內容，而係以前於原審
    中已提出之攻擊防禦方法作為上訴之理由。參諸上開說明，
    尚不得謂已合法表明原審判決如何違背法令之上訴理由。從
    而，本件上訴，難認合法，應予駁回。
四、依民事訴訟法第436條之32第1項準用同法第436條之19第1項
    規定，第二審法院為訴訟費用之裁判時，應確定其訴訟費用
    額。查本件小額事件之第二審訴訟費用額為裁判費1,500元
    ，爰諭知如主文第二項所示。
五、據上論結，本件上訴為不合法，依民事訴訟法第436條之32
    第1項、第2項、第444條第1項、第95條、第78條、第436條
    之19第1項，裁定如主文。
中    華    民    國    99    年    6     月    25    日
                  民事第四庭    審判長法  官  楊國精
                                      法  官  張國華
                                      法  官  林宗成
上正本係照原本作成。
不得抗告。
中    華    民    國    99    年    6     月    28    日
                                      書記官

司法院資訊處製作；財團法人民間司法改革基金會備份。
